【裁判字號】    97,抗,502
【裁判日期】    970616
【裁判案由】    本票裁定
【裁判全文】
臺灣臺北地方法院民事裁定               97年度抗字第502號
抗  告  人  丙○○
            乙○○
相  對  人  上海商業儲蓄銀行股份有限公司
法定代理人  甲○○
上列抗告人因與相對人間聲請本票准許強制執行事件，對於中華
民國97年5月2日本院97年度票字第17213號裁定提起抗告，本院
裁定如下：
    主  文
抗告駁回。
抗告程序費用新臺幣壹仟元由抗告人連帶負擔。
    理  由
一、本件抗告意旨略以：抗告人與相對人間目前正就債務清償事
    宜進行協商中，爰依法提出抗告，請廢棄原裁定等語。
二、本件相對人主張：伊執有抗告人等於民國89年10月19日簽發
    之本票1紙，內載金額為新台幣（下同）25,000,000元，以
    聲請人公司事務所為付款地、到期日為96年9月19日，利息
    按年息3.67%計算，並免除做成拒絕證書，詎於到期後經提
    示僅獲部分付款，為此爰依票據法第123條，就其中之7,187
    ,270 元及自96年9月19日起至清償日止，按年利率3.67%計
    算之利息，聲請裁定許可強制執行，已據其提出本票1紙為
    證。
三、按執票人向本票發票人行使追索權時，得聲請法院裁定後強
    制執行，票據法第123條定有明文。而本票執票人，依上開
    規定，聲請法院裁定許可對發票人強制執行，係屬非訟事件
    ，此項聲請之裁定，及抗告法院之裁定，僅依非訟事件程序
    ，以審查強制執行許可與否，並無確定實體上法律關係存否
    之效力，如發票人就票據債務之存否有爭執時，應由發票人
    提起確認之訴，以資解決，此有最高法院57年台抗第76號判
    例意旨可參。經查，本件抗告人所指與相對人間就債務清償
    事宜進行協商中者，既難認其等間已達成協商合意且約定相
    對人不得對其聲請本票強制執行裁定，尚難謂相對人於本件
    所為聲請有何違反限制或禁止特約之問題，至於抗告人所稱
    正聲請債務協商一事，縱使兩造就該本票所涉之原因債權關
    係事後另達成分期或減額清償等協議，亦屬本票原因關係之
    實體事項爭執，依首揭說明，仍應依訴訟程序另謀解決，而
    非本件非訟程序所得審究。從而，原審法院審核結果，裁定
    准予強制執行，並無不當，抗告意旨指摘原裁定不當，求予
    廢棄，為無理由，應予駁回。
四、據上論結，本件抗告為無理由，爰依非訟事件法第21條第2
    項、第24條第1項、第46條，民事訴訟法第495條之1第1項、
    第449條第1項、第85條第2項，裁定如主文。
中    華    民    國    97    年    6     月    16    日
              民事民五庭審判長法  官  薛中興
                              法  官  胡宏文
                              法  官  林麗真
以上正本係照原本作成。
本裁定除以適用法規顯有錯誤為理由，並經本院許可外，不得再
抗告。如提起再抗告，應於收受後10日內委任律師為訴訟代理人
向本院提出再抗告狀，並繳納再抗告費新台幣1,000元。
中    華    民    國    97    年    6    月    17    日
                              書記官  李承翰


司法院資訊處製作；財團法人民間司法改革基金會備份。
